臺灣高雄地方法院刑事判決　　　　　　　 96年度訴字第422號
公　訴　人　臺灣高雄地方法院檢察署檢察官
被　　　告　乙○○
上列被告因違反毒品危害防制條例案件，經檢察官提起公訴（95
年度毒偵字第8070號、8895號、9130號、9474號）及移送併辦（
96年度毒偵字第352 號、2288號），本院判決如下：
    主  文
乙○○施用第一級毒品，處有期徒刑壹年陸月，扣案如附表一編
號1 、3 、5 及如附表編號1 、2 、3 所示之物，均沒收銷燬之
，如附表二編號4 所示之物沒收。又施用第二級毒品，處有期徒
刑拾月，扣案如附表一編號2 、4 所示之物，均沒收銷燬之。應
執行有期徒刑貳年，扣案如附表一編號1 、2 、3 、4 、5 及如
附表二編號1 、2 、3 所示之物，均沒收銷燬之；如附表二編號
4 所示之物沒收。
    事  實
一、乙○○前於民國93年間因施用毒品案件，經本院裁定送觀察
    、勒戒後，因有繼續施用毒品傾向，再經本院裁定送強制戒
    治，嗣於94年1 月14日強制戒治執行完畢釋放。詎仍不知悔
    改，於前開強制戒治執行完畢釋放後5 年內，自95年2 月間
    某日時起至96年1 月18日20時止，在高雄市「哥倫比亞飯店
    」等處，以針筒注射或摻雜於香菸內吸食之方式施用第一級
    毒品海洛因，平均1 天施用4 至5 次；並自95年9 月8 日中
    午12時許至96年1 月20日16時許止，在高雄市「哥倫比亞飯
    店」等處以燒烤吸食器之方式施用第二級毒品甲基安非他命
    ，平均1 天施用1 至2 次。嗣於：(一)95年9 月13日中午12時
    許，在高雄市三民區市○○路「哥倫比亞飯店」前，為執勤
    員警發現有疑似毒品交易行為，且為毒品列管人犯並未按期
    接受驗尿欲予盤查，遂駕車逃逸為警緝獲；(二)95年9 月14日
    10時30分許，為警在高雄市三民區○○○街111 號前為警查
    獲；(三)95年10月25日23時40分許，在高雄市○○區○○路14
    7 號前，因員警接獲民眾檢舉乙○○持有第一級毒品海洛因
    而前往盤查，並扣得如附表一所示之物；(四)於95年12月19日
    16時30分許，因行跡可疑，為警在高雄市三民區市○○路
    314 號查獲，並扣得如附表二所示之物；(五)於96年1 月20日
    17時50分許，因行跡可疑為警在高雄市○○區○○路7 號「
    中正飯店」後門查獲。並均採集其尿液送驗後，呈現嗎啡及
    甲基安非他命陽性反應，而查悉上情。
二、案經高雄市政府警察局三民第一分局、鹽埕分局報請臺灣高
    雄地方法院檢察署檢察官偵查起訴及移送併辦。
    理  由
一、本件被告乙○○所犯係死刑、無期徒刑、最輕本刑為3 年以
    上有期徒刑以外之罪，其於準備程序中就被訴事實為有罪之
    陳述，經法官告知簡式審判程序之旨，並聽取公訴人及被告
    之意見後，經本院裁定由受命法官獨任進行簡式審判程序，
    合先敘明。
二、訊據被告對上揭事實於本院審理時坦承不諱，而被告於上開
    時、地，經警採集之尿液送驗結果，均呈現嗎啡及甲基安非
    他命陽性反應，有長榮大學95年10月3 日確認報告、高雄市
    立凱旋醫院95年9 月22日、95年11月6 日、96年1 月2 日、
    96年1 月29日濫用藥物尿液檢驗報告在卷可稽（95年度毒偵
    字第8895號卷第11頁、95年度毒偵字第8070號卷第13頁、95
    年度毒偵字第9130號卷第75頁、96年度毒偵字第352 號卷第
    29頁、96年度毒偵字第2288號卷第7 頁），復有如附表一、
    二所示之海洛因及甲基安非他命等物扣案可佐，顯見被告之
    前開自白，應與事實相符，自得為認定被告犯罪之依據。是
    以，被告施用第一、二級毒品之犯行堪以認定。再者，被告
    前因施用毒品案件，經本院裁定送觀察、勒戒後，因有繼續
    施用毒品傾向，再經本院以裁定送強制戒治，嗣於94年1 月
    14日強制戒治執行完畢釋放等情，有臺灣高等法院被告前案
    紀錄表、刑案資料查註紀錄表、全國施用毒品案件紀錄表、
    受觀察勒戒人毒品及前科紀錄簡列表各1 份在卷可稽。綜上
    所述，被告於強制戒治執行完畢後，5 年內再犯毒品危害防
    制條例第10條第1 項、第2 項之罪，應堪認定。
三、核被告所為，係犯毒品危害防制條例第10條第1 項之施用第
    一級毒品罪及同條第2 項之施用第二級毒品罪。被告持有第
    一、二級毒品進而施用，其持有之低度行為，應為施用之高
    度行為所吸收，不另論罪。被告於本院審理時自承其自95年
    2 月間某日時起至96年1 月18日20時止，在高雄市「哥倫比
    亞飯店」等處，以針筒注射或摻雜於香菸內吸食之方式施用
    第一級毒品海洛因，平均1 天施用4 至5 次；並自95年9 月
    8 日中午12時許至96年1 月20日16時許止，在高雄市「哥倫
    比亞飯店」等處施用第二級毒品甲基安非他命，平均一天施
    用1 至2 次等語，則被告前開多次施用毒品之行為，係在同
    一機會下而具有時間、場所之密接關連性，復衡諸施用毒品
    者之吸食慣性及社會常情，本即具有毒品成癮而反覆施用之
    性質，則被告上開多次施用海洛因、甲基安非他命之行為，
    應分別論以包括一罪。被告所犯上開2 罪，犯意各別，行為
    互異，應分論併罰之。再公訴人雖僅就事實一(一)(二)(三)之犯行
    提起公訴，然被告之其餘犯罪事實與前揭經起訴並由本院論
    罪科刑部分有包括一罪之法律上一罪關係，已如前述，依審
    判不可分原則，其餘犯罪事實亦為起訴效力所及，本院自得
    併予審理，附此敘明。爰審酌被告前因違反毒品危害防制條
    例案件，經送觀察、勒戒及強制戒治後，仍未能徹底戒絕毒
    品，再犯本件施用毒品罪，顯見其無戒毒悔改之意，惟念其
    施用毒品，乃戕害一己之身體健康，所為尚未害及他人，及
    犯後坦承犯行等一切情狀，就其所犯上開2 罪，分別量處如
    主文所示之刑，並定其應執行之刑。又扣案如附表一編號1
    及如附表二編號2 所示之海洛因、如附表一編號2 所示之甲
    基安非他命，為毒品危害防制條例第2 條第2 項之毒品（包
    裝袋6 個因分別沾有海洛因、甲基安非他命殘渣，該殘渣已
    難以與包裝袋剝離），及如附表一編號3 、4 、5 、如附表
    二編號2 、3 所示之物，因殘留海洛因殘渣難以剝離，應與
    毒品同視，均應依同條例第18條第1 項前段規定，宣告沒收
    銷燬之。又如附表二編號4 所示之束筋條1 條，係被告所有
    供施用海洛因所用之物，業據被告供承在卷，併依刑法第38
    條第1 項第2 款宣告沒收之。
據上論斷，應依刑事訴訟法第299 條第1 項前段、第273 條之1
第1 項，毒品危害防制條例第10條第1 項、第2 項、第18條第1
項前段，刑法第11條、第51條第5 款、第38條第1 項第2 款，判
決如主文。
本案經檢察官甲○○到庭執行職務。
中　　華　　民　　國　　96　　年　　6 　　月　　13　　日
                  刑事第十二庭  法　官  洪能超
以上正本證明與原本無異。
如不服本判決，應於判決送達後10日內，向本院提出上訴狀。
                                書記官  蔡妮君
中　　華　　民　　國　　96　　年　　6 　　月　　13　　日
附錄本判決論罪科刑法條：
毒品危害防制條例第10條第1 項：
施用第一級毒品者，處6 月以上5 年以下有期徒刑。
附表一（95年10月25日查獲）
┌──┬───────────────────────┬─────────────────┐
│編號│扣案物                                        │ 備註（沒收依據）                 │
├──┼───────────────────────┼─────────────────┤
│1   │海洛因參包（驗後合計淨重零點捌壹公克，含殘留海│毒品危害防制條例第18條第1 項前段規│
│    │洛因難以剝離之包裝袋參個）                    │定沒收銷燬之                      │
├──┼───────────────────────┼─────────────────┤
│2   │甲基安非他命壹包（驗後淨重零點零玖貳公克，含殘│同上                              │
│    │留甲基安非他命難以剝離之包裝袋壹個）          │                                  │
├──┼───────────────────────┼─────────────────┤
│3   │殘留海洛因難以剝離之包裝袋壹個                │同上                              │
├──┼───────────────────────┼─────────────────┤
│4   │殘留甲基安非他命難以剝離之吸食器壹組          │同上                              │
├──┼───────────────────────┼─────────────────┤
│5   │殘留海洛因難以剝離之電子磅秤壹個              │同上                              │
└──┴───────────────────────┴─────────────────┘
附表二（95年12月19日查獲）
┌──┬───────────────────────┬─────────────────┐
│編號│扣案物                                        │ 備註（沒收依據）                 │
├──┼───────────────────────┼─────────────────┤
│1   │海洛因貳包（驗後合計淨重參點零玖公克，含殘留海│毒品危害防制條例第18條第1 項前段規│
│    │洛因難以剝離之包裝袋貳個）                    │定沒收銷燬之                      │
├──┼───────────────────────┼─────────────────┤
│2   │殘留海洛因難以剝離之注射針筒壹支              │同上                              │
├──┼───────────────────────┼─────────────────┤
│3   │殘留海洛因難以剝離之香菸壹支                  │同上                              │
├──┼───────────────────────┼─────────────────┤
│4   │束筋條壹條                                    │乙○○所有施用海洛因所用之物，爰依│
│    │                                              │刑法第38條第1 項第2 款宣告沒收之  │
└──┴───────────────────────┴─────────────────┘
